臺灣彰化地方法院刑事判決　　　　　　　 96年度易字第357號
公　訴　人　臺灣彰化地方法院檢察署檢察官
被　　　告　甲○
上列被告因賭博案件，經檢察官提起公訴（96年度偵字第1356號
），於本院準備程序中，被告就被訴事實為有罪之陳述，經告知
簡式審判程序之旨，並聽取當事人之意見後，認宜以獨任進行簡
式審判程序，而裁定進行簡式審判程序審理，判決如下：
    主  文
甲○意圖營利，聚眾賭博，累犯，處有期徒刑陸月，如易科罰金
，以新臺幣壹仟元折算壹日。扣案之六合彩簽注單伍張、記帳單
壹張均沒收。
    犯罪事實
一、甲○前於民國95年間因賭博案件，經本院以95年斗簡字第
    174 號判處有期徒刑3 月，經上訴後由本院於95年8 月21日
    以95 年 度簡上字第131 號判決上訴駁回而確定，並於95年
    11月8日 易科罰金執行完畢。復於同年因賭博案件，經本院
    以95年度簡字第384 號判處有期徒刑6 月確定。詎仍不知悔
    改，竟意圖營利，自96年1 月30日起至同年2 月1 日，提供
    其位於彰化縣芳苑鄉○○村○○路○○ 段535 巷83號之住處
    ，充為公眾得出入之賭博場所，供不特定賭客至上址簽注而
    聚眾經營六合彩賭博，簽賭方式有港式「2 星」、「3 星」
    等2 種，約定賭客每簽1 支「2 星」、「3 星」之賭金為每
    注新臺幣（下同）10元至100 元，以香港六合彩開獎號碼為
    依據，若簽中可得57至570 倍不等之彩金，未簽中者，所繳
    之賭資即全歸甲○所有。嗣於96年2 月1 日下午5 時30分許
    ，為警持本院核發之搜索票在上址搜索查獲，並扣得六合彩
    記帳單1 張、簽注單5 張。
二、案經彰化縣警察局移送臺灣彰化地方法院檢察署檢察官偵查
    起訴。
    理  由
一、本件被告所犯係死刑、無期徒刑、最輕本刑為3 年以上有期
    徒刑以外之罪，其於準備程序就前揭被訴事實為有罪之陳述
    ，經受命法官告知簡式審判程序之旨，並聽取其與公訴人之
    意見後，本院認無不得或不宜改依簡式審判程序進行之處，
    爰依刑事訴訟法第273 條之1 第1 項、第284 條之1 ，裁定
    本案由受命法官獨任進行簡式審判程序，合先敘明。
二、上揭犯罪事實，迭據被告甲○於警、偵訊及本院審理時坦承
    不諱，且有並有記帳單1 張、簽注單5 張扣案可資佐證，足
    認被告上開自白核與事實相符，堪可採為論罪科刑之依據。
    本案事證明確，被告甲○賭博犯行洵堪認定，應予依法論科
    。
三、核被告甲○所為，係犯刑法第266 條第1 項前段之在公眾得
    出入場所賭博罪、同法第268 條之意圖營利供給賭博場所罪
    及意圖營利聚眾賭博罪。按刑事法若干犯罪行為態樣，本質
    上原具有反覆、延續實行之特徵，立法時既予特別歸類，定
    為犯罪構成要件之行為要素，則行為人基於概括之犯意，在
    密切接近之一定時、地持續實行之複次行為，倘依社會通念
    ，於客觀上認為符合一個反覆、延續性之行為觀念者，於刑
    法評價上，即應僅成立一罪，學理上所稱「集合犯」之職業
    性、營業性或收集性等具有重複特質之犯罪均屬之，例如經
    營、從事業務、收集、販賣、製造、散布等行為概念者是（
    最高法院95年度臺上字第1079號判決要旨參照）。是被告於
    密切1 週間，在前址意圖營利，供給賭博場所及聚眾賭博之
    行為，分別係基於同一之經營六合彩簽賭為業務之犯意，而
    反覆所為者，無非執行業務所當然，於行為概念上，應分別
    認屬包括一罪、實質一罪。另被告多次與不特定人賭博之行
    為，時間緊接，罪名相同，數行為於密切接近之時地實施，
    侵害同一社會法益，各行為之獨立性極為薄弱，依一般社會
    健全觀念，在時間差距上，難以強行分開，在刑法評價上，
    以視為數個舉動之接續施行，合為包括之一行為予以評價，
    較為合理，屬接續犯，而亦為包括之一罪（最高法院86年臺
    上字第3295 號 判例參照）。又其以一行為同時觸犯前開3
    罪名，應依同法第55條規定，論以想像競合犯，並從一情節
    較重之意圖營利，聚眾賭博罪處斷。又被告前於95年間因賭
    博案件，經本院以95年斗簡字第174 號判處有期徒刑3 月，
    經上訴後由本院於95年8 月21日以95年度簡上字第131 號判
    決上訴駁回而確定，並於95年11月8 日易科罰金執行完畢，
    此有台灣彰化地方法院檢察署刑案資料查註紀錄表、臺灣高
    等法院被告前案紀錄表各1 份附卷可稽，其於有期徒刑執行
    完畢後，5 年內故意再犯本件最重本刑為有期徒刑以上之罪
    ，為累犯，應依刑法第47條第1 項之規定，加重其刑。爰審
    酌被告聚眾賭博，有害社會善良秩序、助長投機心理，又屢
    經查獲隨即再犯，有臺灣高等法院被告前案紀錄表1 份在卷
    可參，兼衡其犯罪動機、目的、手段、犯罪所得利益非鉅，
    且僅經營2 期即遭查獲，又坦承犯行，深具悔意等一切情狀
    ，量處如主文所示之刑，並諭知易科罰金之折算標準。扣案
    之簽注單5 張，係被告所有，為警當場查獲之賭博器具，業
    據其供承在卷（見本院卷第20頁），爰依刑法第266 條第2
    項宣告沒收之（最高法院87年度台非字第207 號判決意旨參
    照），另扣案記帳單1 張，為被告所有，供本件賭博犯罪所
    用之物，亦應依刑法第38條第1 項第2 款之規定予以宣告沒
    收。
據上論斷，應依刑事訴訟法第273 條之1 第1 項、第299 條第1
項前段，刑法第266 條第1 項前段、第2 項、第268 條、第55條
、第47條第1 項、第41條第1 項前段、第38條第1 項第2 款，刑
法施行法第1 條之1 第1 項、第2 項前段，判決如主文。
本案經檢察官莊佳瑋到庭執行職務。
中　　華　　民　　國　　96　　年　　3 　　月　　28　　日
                  刑事第一庭    法      官  胡宜如
以上正本證明與原本無異。
如不服本判決，應於送達後10日內向本院提出上訴狀（須附繕本
）。
中　　華　　民　　國　　96　　年　　3 　　月　　28　　日
                                書  記  官  蕭秀吉
附錄本案論罪科刑法條：
中華民國刑法第266條
在公共場所或公眾得出入之場所賭博財物者，處1 千元以下罰金
。但以供人暫時娛樂之物為賭者，不在此限。
當場賭博之器具與在賭檯或兌換籌碼處之財物，不問屬於犯人與
否，沒收之。
中華民國刑法第268條
意圖營利，供給賭博場所或聚眾賭博者，處 3 年以下有期徒刑，
得併科3 千元以下罰金。
